臺灣臺北地方法院民事裁定
111年度聲字第624號
聲  請  人  黃雅筑  
相  對  人  東記股份有限公司


上列當事人間聲請停止執行事件，本院裁定如下：
    主  文
聲請人於補繳本院一一一年度訴字第五五一五號債務人異議之訴
事件之裁判費新臺幣壹萬肆仟陸佰陸拾貳元，並為相對人供擔保
新臺幣貳拾貳萬柒仟柒佰元後，本院一一一年度司執字第一二七
六三六號執行事件對聲請人所為之強制執行程序，於本院一一一
年度訴字第五五一五號債務人異議之訴事件終結確定前應暫予停
止。
    理  由
一、按有回復原狀之聲請或提起再審或異議之訴，或對於和解為
    繼續審判之請求，或提起宣告調解無效之訴、撤銷調解之訴
　　，或對於許可強制執行之裁定提起抗告時，法院因必要情形
    或依聲請定相當並確實之擔保，得為停止強制執行之裁定，
    強制執行法第18條第2項定有明文。又依強制執行法第18條
    第2項定擔保金額而准許停止強制執行之裁定者，該項擔保
    係備供債權人因停止執行所受損害之賠償，其數額應依標的
    物停止執行後，債權人未能即時受償或利用該標的物所受之
    損害額，或其因另供擔保強制執行所受之損害額定之，非以
    標的物之價值或其債權額為依據（最高法院86年度台抗字第
    442號及91年度台抗字第429號裁判要旨參照）。
二、本件聲請人以其向本院提起債務人異議之訴為理由，聲請裁
    定停止111年度司執字第127636號強制執行事件（下稱系爭
    執行事件）之強制執行程序。經查，系爭執行事件之執行程
    序仍在進行中，另聲請人所提之債務人異議之訴亦經本院以
    111年度訴字第5515號案件受理在案等情（下稱系爭債務人
    異議之訴），此經本院調取上開執行及民事卷宗核閱無訛。
    本院審究上情並核閱卷宗後，認為本件聲請人之聲請為有理
    由，應予准許。經斟酌相對人即執行債權人所受損害數額，
    應依標的物停止執行後，債權人未能即時受償所受之損害額
    定之，而系爭債務人異議之訴，其訴訟標的價額應核定為新
    臺幣（下同）1,380,000元，未逾1,500,000元，為不得上訴
    第三審案件，參考各級法院辦案期限實施要點規定，第一、
    二審通常程序審判案件之辦案期限分別為1年4個月、2年，
    共計3年4個月，預估為聲請人提起債務人異議之訴獲准停止
    執行，因而致相對人執行延宕之期間。則相對人因停止執行
    未能即時受償上開債權額所受損害，為執行延宕3年4個月期
    間，以法定利率年息5 ％計算之利息，以此計算適當之擔保
    金額為227,700元（計算式：1,380,000元×5 ％×3.3 年＝227,
    700元，元以下四捨五入），是以，聲請人為相對人提供前
    開擔保金額後，方得停止執行。
三、又聲請人尚未繳納系爭債務人異議之訴之裁判費，故其應先
    補繳該訴訟之裁判費14,662元，其訴始屬合法，併予敘明。
四、爰依強制執行法第18條第2項，裁定如主文。　　
中　　華　　民　　國　　111 　年　　11　　月　　22　　日
                  民事第二庭    法　官　林禎瑩
以上正本係照原本作成。
如不服本裁定應於送達後10日內向本院提出抗告狀，並繳納抗告
費新臺幣1,000元。
中　　華　　民　　國　　111 　年　　11　　月　　22　　日
                                書記官  葉佳昕